臺灣高雄地方法院刑事判決　　　　　 100年度審易字第3228號
公　訴　人　臺灣高雄地方法院檢察署檢察官
被　　　告　鄒耀武
上列被告因竊盜等案件，經檢察官提起公訴（100年度偵字第200
94、21475、26627號），被告就被訴事實為有罪之陳述，經本院
告知簡式審判程序之旨，並聽取被告與公訴人之意見後，裁定進
行簡式審判程序，判決如下：
    主  文
鄒耀武犯如附表所示之竊盜罪，共肆罪，各處如附表所示之刑（
含主刑及從刑）。應執行有期徒刑壹年拾月。又犯毀損他人物品
罪，處拘役伍拾日，如易科罰金，以新臺幣壹仟元折算壹日。
    事  實
一、鄒耀武分別基於意圖為自己不法所有之竊盜犯意，於附表所
    示之時間、地點，以同表所示之竊盜方式，先後竊取如同表
    所示周于涵、黃威達及高雄市立聯合醫院職員陳薏蒸等人之
    財物（各次竊盜行為之時間、地點、竊得財物，均詳如附表
    所示）。嗣因鄒耀武於100年6月25日下午7時許，再次行經
    高雄市立聯合醫院，為駐院警衛發覺其身形與監視錄影中竊
    嫌身影相符，向警方報案後，為警當場查獲，並扣得其所有
    、供犯附表編號3竊盜犯行所用之螺絲起子、手電筒各1支，
    因而查悉上情。
二、案經高雄市政府警察局左營、鼓山分局報告臺灣高雄地方法
    院檢察署檢察官偵查起訴。
    理  由
一、程序部分：
    本件被告鄒耀武所犯為死刑、無期徒刑或最輕本刑為3年以
    上有期徒刑以外之罪，其於本院審理中就被訴事實為有罪之
    陳述，經法官告知簡式審判程序之旨，並聽取公訴人及被告
    之意見後，依刑事訴訟法第273條之1第1項規定，裁定進行
    簡式審判程序。
二、認定犯罪事實所憑之證據及理由：
    上揭犯罪事實，業據被告鄒耀武於本院審理中坦承不諱，核
    與證人即被害人周于涵、黃威達、陳煥新、陳迎香、曾慧明
    、劉素媄、林惠芳、陳薏蒸警詢之證述相符，並有高雄市政
    府警察局鼓山分局搜索、扣押筆錄、扣押物品目錄表、監視
    錄影翻拍照片等件附卷可稽，足認被告自白與事實相符，本
    件事證明確，被告上開竊盜犯行，堪以認定。
三、論罪科刑：
  (一)按刑法第321條第1項第3款之攜帶兇器竊盜罪，係以行為人
    攜帶兇器竊盜為其加重條件，此所謂兇器，其種類並無限制
    ，凡客觀上足對人之生命、身體、安全構成威脅，具有危險
    性之兇器均屬之，且祇須行竊時攜帶此種具有危險性之兇器
    為已足，並不以攜帶之初有行兇之意圖為必要（最高法院79
    年台上字第5253號判例、90年度台上字第1261號判決意旨可
    參）。查被告附表編號3持以撬開櫃檯隔門之螺絲起子1支，
    屬金屬材質，既可藉以施力撬開高雄市立聯合醫院收費櫃檯
    之隔門，可認材質堅硬，而足以對人之生命、身體、安全構
    成威脅，參照上開說明，自屬兇器無訛。次按刑法第321條
    第1項第2款規定將「門扇」、「牆垣」、「其他安全設備」
    並列，則所謂「門扇」專指門戶而言，應屬狹義－指分隔住
    宅或建築物內外之間之出入口大門而言，至於已進入大門內
    側之住宅或建築物內部諸門，不論是房間門、廚房門、通往
    陽台之落地鋁玻璃門，均應認為係其他安全設備（最高法院
    45年臺上字第1443號判例參照），故被告以撬開高雄市立聯
    合醫院櫃檯隔門（起訴書附表編號3），或跨越吧檯推門（
    起訴書附表編號2）、已遭破壞之櫃檯隔門（起訴書附表編
    號4）之方式侵入櫃檯及吧檯內竊取財物，使原有隔門防閑
    功能喪失，即屬毀越、踰越安全設備竊盜。是核被告鄒耀武
    附表編號1竊盜周于涵筆記型電腦部分所為，係犯刑法第320
    條第1項之普通竊盜罪；其附表編號2踰越高雄市立聯合醫院
    1樓咖啡吧檯竊盜部分，係犯同法第321條第1項第2款踰越安
    全設備竊盜罪，至其毀損設置於吧檯旁監視錄影器電線所為
    ，係犯同法第354條之毀損他人物品罪；其附表編號3持一字
    型螺絲起子撬開聯合醫院收費櫃檯隔門，侵入櫃檯內竊盜部
    分，係犯刑法第321條第1項第2款、第3款攜帶兇器、毀越安
    全設備竊盜罪；其附表編號4踰越已遭破壞聯合醫院櫃檯隔
    門之方式侵入櫃檯內，著手搜尋財物而不遂部分，係犯刑法
    第321條第2項、同條第1項第2款踰越安全設備竊盜未遂罪。
  (二)又其附表編號3係以一竊盜行為侵害不同被害人之財產法益
    ，應依想像競合之規定，僅論以一攜帶兇器毀越安全設備竊
    盜罪。其所犯上開竊盜罪（4罪）及毀損罪（1罪），犯意個
    別，行為互殊，應分論併罰之。至被告就附表編號4部分犯
    行，已著手於竊盜行為之實行，未尋獲財物而不遂，為未遂
    犯，茲依刑法第25條第2項之規定，按既遂犯之刑減輕之。
    爰審酌被告正值青壯，不思自食其力，竟先後以徒手及攜帶
    兇器、毀越安全設備等方式，竊取周于涵、黃威達及陳薏蒸
    等人財物，又為免其竊取行為遭監視錄影攝錄，竟恣意毀壞
    黃威達店內監視錄影線路，核其所為不僅侵害他人財產法益
    ，且危害社會治安及善良風俗，所為實屬不該，惟念及其犯
    後坦承犯行，尚表悔悟，併斟酌竊得財物之價值暨各次竊盜
    犯行之犯罪情節等一切情狀，分別量處如主文所示之刑，並
    就宣告拘役刑部分諭知易科罰金之折算標準，暨就有期徒刑
    部分定其應執行之刑，以資懲儆。
據上論斷，應依刑事訴訟法第273 條之1 第1 項、第299 條第1
項前段，刑法第321條第1項第2、3款、第2項、第354條、第25條
第2項、第55條、第51條第5款、第41條第1項前段、第38條第1項
第2款，刑法施行法第1之1條第1項、第2項，判決如主文。
本案經檢察官陳筱茜到庭執行職務。
中    華    民    國    100  年    11    月    18    日
                  刑事第十庭  法  官  王  琁
以上正本證明與原本無異。
如不服本判決應於收受送達後10日內向本院提出上訴書狀，並應
敘述具體理由；如未敘述上訴理由者，應於上訴期間屆滿後20日
內向本院補提理由書（均須按他造當事人之人數附繕本）「切勿
逕送上級法院」。
中    華    民    國    100  年    11    月    18    日
                              書記官  邱家銘
附錄本案論罪科刑之法條：
中華民國刑法第321條第1項
（加重竊盜罪）
犯竊盜罪而有下列情形之一者，處 6 月以上、5 年以下有期徒
刑，得併科新臺幣 10 萬元以下罰金：
二、毀越門扇、牆垣或其他安全設備而犯之者。
三、攜帶兇器而犯之者。
附表：
┌──┬─────────┬────────────┬──────┬────────┬────────┐
│編號│ 犯罪時間/地點    │  犯罪手段及所得財物    │ 涉犯法條   │     證據       │  罪名與刑度    │
├──┼─────────┼────────────┼──────┼────────┼────────┤
│1.  │100年6月8日凌晨0時│鄒耀武基於意圖為自己不法│刑法第320條 │監視器錄影畫面│鄒耀武犯竊盜罪，│
│    │18 分許，在高雄市 │所有之竊盜犯意，於上開時│第1項       │翻拍照片8張（見 │處有期徒刑參月。│
│    │左營區○○路 601巷│地徒手竊取周于涵因搬家，│            │警1卷第14頁～第 │                │
│    │85 號前社區出入口 │暫放於社區出入口之筆記型│            │17頁）。        │                │
│    │                  │電腦1台（價值新臺幣〈下 │            │證人周于涵於警│                │
│    │                  │同〉1萬8000元）得手後離 │            │詢及偵訊之證述（│                │
│    │                  │去，並攜至位於中華路、十│            │見警1卷第5頁～第│                │
│    │                  │全路口跳蚤市場之流動攤販│            │8頁；偵1卷第7頁)│                │
│    │                  │變賣。                  │            │。              │                │
│    │                  │                        │            │被告於警詢及偵│                │
│    │                  │                        │            │訊之自白(見警1卷│                │
│    │                  │                        │            │第2頁～第3頁；偵│                │
│    │                  │                        │            │2卷第7頁～第8頁)│                │
│    │                  │                        │            │。              │                │
├──┼─────────┼────────────┼──────┼────────┼────────┤
│2.  │100年6月12日晚上8 │鄒耀武基於意圖為自己不法│刑法第321條 │監視器錄影畫面│鄒耀武犯踰越安全│
│    │時 27 分許，在高雄│所有之竊盜犯意，於上開時│第1項第2款、│翻拍照片7張（見 │設備竊盜罪，處有│
│    │市鼓山區○○○路  │地，跨越作為安全設備之小│第354條     │警3卷第12頁～第 │期徒刑捌月。又犯│
│    │976 號高雄市立聯合│推門（已上鎖），進入咖啡│            │13頁）。        │毀損他人物品罪，│
│    │醫院1樓大廳之咖啡 │吧櫃檯內，徒手硬拉上鎖之│            │現場照片3張（ │處拘役伍拾日，如│
│    │吧櫃檯            │抽屜，竊取現金2000元及冷│            │見警3卷第13頁） │易科罰金，以新臺│
│    │                  │凍櫃內之布丁3個。得手後 │            │。              │幣壹仟元折算壹日│
│    │                  │，為免其竊盜行為遭監視錄│            │證人黃威達於警│。              │
│    │                  │影器攝錄，遂另基於毀損之│            │詢之證述（見警3 │                │
│    │                  │犯意，持置於櫃台上之剪刀│            │卷第4頁～第6頁）│                │
│    │                  │剪斷監視器之線路後離去。│            │。              │                │
│    │                  │                        │            │被告於警詢及偵│                │
│    │                  │                        │            │訊之自白（見警3 │                │
│    │                  │                        │            │卷第1頁背面～第3│                │
│    │                  │                        │            │頁；見偵2卷第7頁│                │
│    │                  │                        │            │～第8頁)。      │                │
├──┼─────────┼────────────┼──────┼────────┼────────┤
│3.  │100年6月19日晚上7 │鄒耀武基於意圖為自己不法│刑法第321 條│高雄市政府警察│鄒耀武犯攜帶兇器│
│    │時57分許，在高雄市│所有之竊盜犯意，於上開時│第1項第2、3 │局鼓山分局搜索、│、毀越安全設備竊│
│    │鼓山區○○○路976 │地持手電筒及客觀上足以供│款          │扣押筆錄、扣押物│盜罪，處有期徒刑│
│    │號高雄市立聯合醫院│兇器使用之一字螺絲起子1 │            │品目錄表及扣押物│玖月。扣案螺絲起│
│    │1樓收費櫃檯       │把，以持起子撬開作為安全│            │品收據1紙（見警2│子、手電筒各壹支│
│    │                  │設備之櫃檯門鎖之方式，踰│            │卷第23頁～第26頁│，沒收之。      │
│    │                  │越侵入其中，再持上開螺絲│            │）。            │                │
│    │                  │起子撬壞陳薏蒸、陳迎香、│            │監視器錄影畫面│                │
│    │                  │曾慧明、劉素媄及林惠芳等│            │翻拍照片10張（見│                │
│    │                  │人之抽屜，分別竊取其等私│            │警2卷第36頁～第 │                │
│    │                  │人所有各自置於抽屜內之現│            │37頁）。        │                │
│    │                  │金4500元、1萬8160元、600│            │證人陳煥新於警│                │
│    │                  │0元、6000元、1萬2696元（│            │詢之證述（見警2 │                │
│    │                  │起訴書誤載為1萬2363元） │            │卷第4頁～第6頁）│                │
│    │                  │，共計4萬7356元得手後離 │            │。              │                │
│    │                  │去。                    │            │證人陳迎香於警│                │
│    │                  │                        │            │詢之證述（見警2 │                │
│    │                  │                        │            │卷第8頁～第9頁）│                │
│    │                  │                        │            │。              │                │
│    │                  │                        │            │證人曾慧明於警│                │
├──┼─────────┼────────────┼──────┤詢之證述（見警2 ├────────┤
│4.  │100年6月20日凌晨4 │鄒耀武基於意圖為自己不法│刑法第321 條│卷第11頁～第12頁│鄒耀武犯踰越安全│
│    │時16分許，在高雄市│所有之竊盜犯意，於上開時│第2項、同條 │）。            │設備竊盜未遂罪，│
│    │鼓山區○○○路976 │間，重返聯合醫院1樓收費 │第1項第2款  │證人劉素媄於警│處有期徒刑陸月。│
│    │號高雄市立聯合醫院│櫃檯，踰越前已撬開之櫃檯│            │詢之證述（見警2 │                │
│    │1樓收費櫃檯       │隔門侵入其內，著手搜尋財│            │卷第14頁～第15頁│                │
│    │                  │物未獲後，騎乘XVX-812 號│            │）。            │                │
│    │                  │普通重型機車離去。      │            │證人林惠芳於警│                │
│    │                  │                        │            │詢之證述（見警2 │                │
│    │                  │                        │            │卷第17頁～第18頁│                │
│    │                  │                        │            │）。            │                │
│    │                  │                        │            │證人陳薏蒸於警│                │
│    │                  │                        │            │詢之證述（見警2 │                │
│    │                  │                        │            │卷第20頁～第21頁│                │
│    │                  │                        │            │）。            │                │
│    │                  │                        │            │被告於警詢及偵│                │
│    │                  │                        │            │訊之自白（見警2 │                │
│    │                  │                        │            │卷第1頁背面～第 │                │
│    │                  │                        │            │3頁；偵2卷第7頁 │                │
│    │                  │                        │            │～第8頁)。      │                │
└──┴─────────┴────────────┴──────┴────────┴────────┘